臺灣高等法院刑事判決　　　　　　　　95年度上訴字第4511號
上　訴　人　臺灣板橋地方法院檢察署檢察官
被　　　告　戊○○
選任辯護人　郭緯中律師
　　　　　　周裕暐律師
上列上訴人因被告違反兒童及少年性交易防制條例等案件，不服
臺灣板橋地方法院94年度訴字第136號，中華民國95年6月23日第
一審判決（起訴案號：臺灣板橋地方法院檢察署93年度偵字第21
81號、93年度核退偵字第 531號，暨移送併辦案號：93年度偵字
第11706號），提起上訴，本院判決如下：
    主  文
原判決撤銷。
戊○○共同連續意圖為自己不法之所有，以恐嚇使人將本人之物
交付，處有期徒刑壹年，緩刑伍年。扣案如附表一、二所示之物
，均沒收之。
    事  實
一、緣壬○○（原審法院另行審結）自民國92年 8月間起，在臺
    北縣土城市○○街22號1樓、2樓經營「薇閣男女美容沙龍」
    ，與癸○○（原審法院另行審結）、子○○、丑○○、寅○○、卯○○（原審法院另行審結）、辰○○、巳○○、午○○、未○○、申○○、酉○○、戌○○、亥○○、天○○、
    戊○○共同基於不法所有之概括犯意之聯絡；由卯○○及辰
    ○○擔任經理；癸○○及寅○○擔任副理；子○○及丑○○
    擔任主管；戊○○與巳○○、午○○、未○○、申○○、酉
    ○○、戌○○、亥○○、天○○等人則在上址任服務小姐，
    該店經營之方式如下（子○○、丑○○、寅○○、辰○○、
    巳○○、午○○、未○○、申○○、酉○○、戌○○、亥○○、天○○等人業經原審法院於94年 3月31日判決，巳○○
    以下被告均宣告緩刑）：(一)先由子○○、丑○○在臺北縣
    、市各處散布「哥哥你好，我從南部上臺北讀書沒工作，援
    交0000000000」、「那天從南部上來被人搶劫，身上的錢都
    沒有了才出此下策出來〝做〞，希望北部的哥哥能幫忙我
    0000 000000」、「哥哥：請妳幫幫我，工作不好找，又為
    了要讀書，只好下海」「直達私處0000000000」、「互相的
    愛0000 000000」及「波濤洶湧0000000000」等足以引誘及
    暗示他人為性交易訊息之廣告，使男客誤信該店之服務小姐
    有從事性交行為，嗣男客撥打上開廣告所載之電話詢問後，
    即由店內接聽小姐佯稱性交易之代價新台幣（下同）2,200
    元，再與男客約定在臺北縣土城市○○街某家統一超商前或
    附近地點等候，待確定男客到達後，輪流由子○○、丑○○
    、寅○○、辰○○、癸○○、地○○前去觀察並過濾男客身
    分，將男客帶至臺北縣土城市○○街22號1、2樓，先由店內
    戊○○、天○○、巳○○、午○○、申○○、未○○、酉○○、戌○○、亥○○等服務小姐，要求男客交付2,200元至
    3,000元不等之代價後，將男客帶至包廂中為其按摩四肢、
    大腿內側，並不時碰觸男客之性器官以刺激男客性慾等猥褻
    之行為，以引起男客之性慾。(二)待上開服務小姐替男客按
    摩四肢、大腿內側、碰觸男客性器官引起男客性慾後，如男
    客詢問有無進一步之性交易時，服務小姐即稱如欲性交需加
    入會員，再支付金額自30,000元起至100,000元間費用，男
    客誤信如數繳交入會費後，即可如願與店內服務小姐為性交
    行為，致使部分男客陷於錯誤，誤信該店確實有會員制而同
    意支付現金或刷卡簽帳，如數給付入會費（詳附表三所示）
    ，然而在支付上揭入會費後，卻未獲得任何性交之服務。(
    三)如男客無入會意願，或不願支付入會費，則上開服務小
    姐即叫癸○○、子○○、丑○○、寅○○、卯○○、辰○○
    等男子進入包廂內，以兇惡之語氣告知男客，繳交入會費之
    事項，男客因獨自身處於包廂內，又遭此對待，擔心無法安
    全離開上址，在心生畏懼情形下，只能依言交付現金或持信
    用卡刷卡，並在信用卡簽帳單上簽名（男客個別消費之經過
    及情形如附表三所示），以繳交入會費。迄93年1月12日0時
    許（起訴書誤載為下午5時20分許），警方據男客報案後，
    向原審法院聲請搜索票持往上址「薇閣男女美容沙龍」搜索
    ，查獲寅○○在場，丑○○聞訊逃逸時為警於臺北縣土城市
    ○○街13號內逮捕，子○○則於上開時間在臺北縣土城市○○街13號外發放上揭足以引誘及暗示他人為性交易訊息之廣
    告時亦為警逮捕，並扣得壬○○等人所有如附表一所示之物
    。
二、卯○○、戊○○等人承前犯意及宇○○（前經撤回起訴，此
    部分應退由檢察官另行依法處理），基於共同之犯意聯絡，
    自93年7月3日起，在臺北縣中和市○○路63號 2樓，以經營
    美容店名義，卯○○自任經理，僱請戊○○、宇○○任服務
    小姐。先推由不詳姓名之成年人在臺北縣、市各處散布、張
    貼內容為「個人工作室」、「天堂樂園」、「女子高校生」
    、「熱情如火，你看到我第一眼的時候就有一種慾望，澎湃
    的你，你想要嗎0000000000」、「都講了那麼久，還不過來
    哦（在家等你）0000000000」、「老公不在，外公出差、情
    人從缺（應徵情人中）0000000000」等足以引誘及暗示他人
    為性交易訊息之廣告，使不特定之男客誤信該店之服務小姐
    有從事性交行為。嗣於93年7月14日下午6時許，男客宙○○
    、玄○○及黃○○等人撥打上開廣告所載之電話詢問，即由
    戊○○等小姐佯稱性交之代價為 2,500元，再與男客約定在
    上址附近92號前之全家便利商店等候。男客黃○○依約於同
    日下午10時15分許前往等待，由戊○○前去觀察並過濾身分
    後，將黃○○帶至上址2樓，戊○○要求男客黃○○先付2,5
    00元之代價，先將男客帶至包廂中更衣為其按摩四肢、身體
    以刺激男客性慾而為猥褻之行為，但卻不同意與之為性交行
    為。上開男客因按摩引發性慾後，於男客詢問有無進一步之
    性交易時，戊○○即佯稱需加入會員始可為性交行為，入會
    費應再購買點數約15張，金額為37,500元，男客誤信如數繳
    交入會費購買點數後，即可如願與服務小姐為性交行為而陷
    於錯誤，誤信該店確實有會員制而同意支付上開費用，然而
    在支付上揭入會費後，卻未獲得任何性交之服務。男客黃○○因遲未與戊○○為性交行為，只得要求退費，戊○○要求
    需再購買15張點數卡始可與之性交，同時叫卯○○進入包廂
    內處理，卯○○進入後以兇惡之語氣告知，如要求退費大哥
    會在樓下等人，如要性交仍需再購買15張點數卡等語，男客
    因獨自身處於包廂內，又遭此對待，擔心無法安全離開上址
    ，而心生畏懼，正在猶豫不決時，於15日上午 2時許，警方
    到場臨檢，查獲卯○○始未遂，並在上址房間內查獲正與男
    客宙○○進行交易之服務小姐宇○○，循上揭小廣告至上址
    全家便利商店前等待接應之男客玄○○及扣得卯○○所有如
    附表二所示之物。
三、案經己○○等訴由臺北縣政府警察局少年警察隊報請臺灣板
    橋地方法院檢察署檢察官偵查起訴及移送併辦。
    理  由
一、訊據被告戊○○對於上揭犯罪事實均坦承不諱，並有卷附共
    犯癸○○、卯○○於警詢時之供述，共犯子○○、丑○○、
    寅○○、辰○○、巳○○、午○○、未○○、申○○、酉○○、戌○○、亥○○、天○○等人於警詢、偵查中及原審法
    院審理時供詞足按，復有被害人己○○、乙○○、甲○○、
    丙○○、庚○○、丁○○、黃○○等人分別於警詢及偵查之
    證詞可稽。此外並有扣案如附表一、二所示之物足資佐證。
    被告之自白與事實相符合，本件事證明確，所犯罪行堪以認
    定，應依法論科。
二、被告受雇於「薇閣男女美容沙龍」、「卯○○所經營之美容
    店」為服務小姐，以色情小廣告引誘男客與之聯絡，再查驗
    男客之身分引領進入店內包廂內，施用詐術，使男客誤信可
    與之為性交行為，交付財物，並配合店內自稱經理之共犯，
    再以恐嚇之方式取得男客之財物，核其所為，係犯兒童及少
    年性交易防制條例第29條之以廣告物散布足以引誘、暗示促
    使人為性交易之訊息罪、刑法第339條第1項之詐欺取財罪、
    第346條第1項之恐嚇取財罪及同條第3項、第1項之恐嚇取財
    未遂罪，起訴書及移送併辦意旨書漏論恐嚇取財未遂罪部分
    則有未洽。被告行為後，刑法有關連續犯、牽連犯、共同正
    犯、未遂犯、緩刑、沒收之規定，業於94年2月2日修正公布
    ，並定於95年7月1日施行，修正後之刑法刪除連續犯及牽連
    犯之規定，而共同正犯、沒收、未遂相關法條為文字之修正
    ，緩刑之宣告得附加條件。刪除連續犯規定後，被告所犯數
    行為，應論以數罪，而牽連犯亦應分別論罪，自屬不利被告
    ，緩刑之宣告附加條件亦不利被告，其他文字修正部分無有
    利不利情事，惟整體觀察應以適用舊法有利被告，自應依刑
    法第2條第1項從輕從舊原則，一律適用修正前之刑法相關規
    定。被告與同案子○○、丑○○、寅○○、辰○○、巳○○
    、午○○、未○○、申○○、酉○○、戌○○、亥○○、天
    ○○與癸○○、卯○○、壬○○等人間，就事實欄一所示之
    犯罪；被告與卯○○、宇○○間就事實欄二之犯行，均有犯
    意聯絡及行為分擔，應論以共同正犯。又其等先後多次違反
    兒童及少年性交易防制條例第29條之罪，對不同之被害人實
    施詐欺取財、恐嚇取財既、未遂等犯行，所犯構成要件罪名
    相同，均時間緊接，顯係基於概括之犯意為之，為連續犯，
    應依修正前刑法第56條之規定以一違反兒童及少年性交易防
    制條例第29條之罪、詐欺取財罪、恐嚇取財罪論處。事實欄
    二所載之犯罪事實，雖未載明於起訴書中，但此部分與業經
    起訴之事實，有裁判上一罪之連續犯關係，為起訴效力所及
    ，本院自應併予審究。被告受雇於壬○○、卯○○等人，渠
    等之犯罪計劃，本即先以色情小廣告，引誘男客進入該店後
    ，再以可與店內服務小姐為性交之方式詐取財物，如男客不
    願加入會員或男客有資力，再遂行恐嚇取財之行為，此一犯
    罪流程，端視止於何階段，而觸犯上開不同罪名，所犯各罪
    間有手段、目的之牽連犯關係，應依修正前刑法第55條後段
    之規定，從一重之恐嚇取財既遂罪處斷。
三、原審因而予以論罪科刑，並宣告緩刑伍年，固非無見。惟查
    ：（一）事實欄二之事實為「查獲正與男客宙○○進行交易
    之服務小姐宇○○」原判決認定為「查獲正與男客進行交易
    之服務小姐宇○○、宙○○」，自屬錯誤。（二）原判決附
    表三共犯中之不詳姓名男女係成年人，原判決僅載為不詳姓
    名男女，自難為正確之法律適用，尚有未洽。檢察官上訴意
    旨略以：（一）本署偵辦另案時，尚有證人辛○○指認被告
    戊○○於93年5月間某日，在台北縣蘆洲市某處，向證人佯
    稱如支付相當金額加入會員，可進行性交易，使證人陷於錯
    誤，先交付現金2,500元予被告，另將某金融機構所核發之
    信用卡，再交付予被告持往刷卡機刷卡，並由證人本人在消
    費金額47,800元之簽帳單上簽名，被告再因此詐得金融機構
    所支付之款項，末證人並未獲得何等性交易之不法勞務提供
    。被告上開犯行，在本案判決前，且與原審所認定之犯罪手
    段及罪名相同，依審判不可分原則，該案應為原起訴效力所
    及，原審未及斟酌審判，難認原判決允當，請撤銷原判決，
    就被告另涉之詐欺罪嫌另為適當之判決。（二）又按常業犯
    係以犯罪行為為生活之職業，恃之以維生，因之常業犯就其
    犯意而言，係以同一犯罪行為恃以維生之意思，反覆為之，
    具有同一不變犯意之連續性。依本署偵辦94年度少連偵字第
    92號Ａ○○等47人涉嫌常業詐欺等案件（現由臺灣板橋地方
    法院以94年度重訴字第63號審理中）中，扣案之「Ａ○○詐
    欺集團於民國92年11月、12月薪資表」之證據資料顯示，其
    中一家分店之店長為Ｂ○○，而被告辰○○擔任早班經理，
    卯○○擔任晚班經理，癸○○、寅○○及子○○擔任副理，
    與本件「薇閣男女美容沙龍」之組成員工完全相同，是該店
    亦應為Ａ○○經營，是被告戊○○應係在Ａ○○詐欺集團所
    開設之「護膚店」，擔任服務小姐之工作，且證人辛○○之
    客戶資料亦係警方調查該案時，在該集團之會計Ｃ○○之處
    所扣得，是被告戊○○自92年8月間起，即在Ａ○○所經營
    之其中一家「護膚店」工作，於93年1月間遭警查獲後，復
    至Ａ○○所經營之另一家「五姐」護膚店工作，後於93年7
    月間，又至台北縣中和市○○路之「美容店」工作，然不論
    被告工作之地點為何，三店之經營模式均係由店內員工有散
    發暗示性交易之廣告、媒介女子與男客為猥褻之性交易行為
    ，待男客詢問有無性交易，被告則佯稱需繳交數萬元之會費
    加入會員而向男客詐取會費，如男客不從，則由男性幹部以
    恐嚇之方式取得款項，嗣後亦無安排任何性交易，被告並以
    之為常業。是被告顯涉有常業詐欺、恐嚇取財、妨害風化及
    違反兒童及少年性交易防制條例等犯嫌。原審未認被告以詐
    欺為常業，似有未洽等語。查證人辛○○於警員詢問能否指
    認出按摩之女子時，其陳稱：「因為時間久遠，我實在無法
    記得長相，但應該是警方所提供之嫌犯照片其中之一戊○○
    ，她就是幫我按摩及刷卡之人」（板橋地檢署95年度偵字第
    15422 號卷第18頁）。其於檢察官偵查時結證稱略以：因為
    時間過很久了，我是憑印象指認，她頭髮是長的，身高約
    160幾公分。到了護膚店後，該女子要查看我的證件，她帶
    我進包廂後，是戊○○，就是我指認的女子進來幫我按摩（
    同上卷第23頁）。證人辛○○於本院審理時則證稱略以：幫
    我按摩的人是女的，長相我不記得，當時有很多照片該我指
    認，我憑印象指認。檢察官當庭請證人辛○○指認被告是否
    帶其按摩之人，辛○○答稱時隔已久我不記得等語。審判長
    訊問帶其按摩之人多高，其答稱「我印象模糊，當時是警察
    要我選，我告訴警察說我選不出來，警察要我隨便選」，「
    我印象模糊，當時幫我按摩的女生，我沒有辦法確認是否被
    告」等語。經訊被告堅決否認有此部分犯行，而依證人辛○○所述，係警察要其隨便指認，其於偵審中一再表示無法確
    認替其按摩之人是否即係被告，證人既未能明確指認被告，
    尚難憑此單一且可能不實之指證而逕認被告涉此部分犯行。
    檢察官上訴認被告有此部分詐欺犯行，尚乏依據。又被告雖
    曾在Ａ○○經營之上開「薇閣男女美容沙龍」護膚店工作，
    93年5月間被查獲之Ａ○○位於台北縣蘆洲市之護膚店（即
    證人辛○○前往處），其經營者雖與上開「薇閣男女美容沙
    龍」雷同，但不能據此即認被告亦在此處工作。被告92年8
    月起至93 年1月12日被查獲止在「薇閣美容沙龍」上班，期
    間僅4、5 個月，其至93年7月始至卯○○擔任經理之美容院
    上班，於同年月15日即被查獲，時間甚短，尚難認係常業犯
    ，檢察官此部分上訴，亦無理由。惟原判決既有可議，自應
    由本院將之撤銷改判。爰審酌被告時值青壯時期，不思以正
    當手段獲取報酬，竟以廣告招攬不特定之男客，前往其任職
    之店內，藉詐欺或恐嚇之手段使被害人交付財物及以信用卡
    刷卡消費，獲取不法所得，使被害人身心、財產及社會秩序
    受侵害至鉅，被告係扮演女服務生，並未動手恐嚇，僅將男
    客交予店內男幹部，情節較輕，及犯後已坦承犯行等一切情
    狀，量處有期徒刑壹年。被告前未曾受有期徒刑以上刑之宣
    告，此有本院被告前案紀錄表附卷可按，因年輕識淺，求職
    不慎始至該美容店擔任女服務生，在本件犯罪分工中所處角
    色較為次要，偶罹刑典，其經此科刑，應知警惕而無再犯之
    虞，本院因認對其宣告之刑，以暫不執行為適當，爰依刑法
    第74條第1項第1款之規定，予以宣告緩刑五年，以啟自新，
    檢察官上訴，認被告不宜宣告緩刑，亦無理由，附此敘明。
    扣案如附表一、二所示之物，為共犯壬○○等人所有，係供
    犯罪所用之物，業據壬○○、卯○○等人供明在卷，應依刑
    法第38條第1項第2款之規定沒收之。末查扣案臺灣中小企業
    銀行自動櫃員機交易紀錄一張、子○○之中華電信00000000
    號十二月份帳單、通話明細一張、堪用手銬一個，無證據證
    明與本件犯罪有關，爰不另為沒收之諭知，附此敘明。
據上論斷，應依刑事訴訟法第369條第1項前段、第364條、第299
條第1項前段，兒童及少年性交易防制條例第29條，刑法第2條第
1項前段、第11條前段、修正前刑法第28條、第56條、第346條第
1項、第339條第1項、第55條後段、刑法第74條第1項第1款、第
38 條第1項第2款，罰金罰鍰提高標準條例第1條前段，判決如主
文。
本案經檢察官鄭富銘到庭執行職務。
中　　華　　民　　國　　96　　年　　4 　　月　　20　　日
　　　　　　　　　刑事第十二庭  審判長法　官   蔡永昌
　　　　　　　　　　　　　　　　　　  法　官   張正亞
　　　　　　　　　　　　　　　　　　  法　官   陳榮和
以上正本證明與原本無異。
如不服本判決，應於收受送達後十日內向本院提出上訴書狀，其
未敘述上訴之理由者並得於提起上訴後十日內向本院補提理由書
（均須按他造當事人之人數附繕本）。
                                      書記官   劉麗芬
中　　華　　民　　國　　96　　年　　4 　　月　　23　　日
附錄本案論罪科刑法條全文：
中華民國刑法第339條
意圖為自己或第三人不法之所有，以詐術使人將本人或第三人之
物交付者，處五年以下有期徒刑、拘役或科或併科一千元以下罰
金。
以前項方法得財產上不法之利益或使第三人得之者，亦同。
前二項之未遂犯罰之。
中華民國刑法第346條
意圖為自己或第三人不法之所有，以恐嚇使人將本人或第三人之
物交付者，處六月以上五年以下有期徒刑，得併科一千元以下罰
金。
以前項方法得財產上不法之利益，或使第三人得之者，亦同。
前二項之未遂犯罰之。
兒童及少年性交易防制條例第29條
以廣告物、出版品、廣播、電視、電子訊號、電腦網路或其他媒
體，散布、播送或刊登足以引誘、媒介、暗示或其他促使人為性
交易之訊息者，處五年以下有期徒刑，得併科新台幣一百萬元以
下罰金。
附表一：
1.監視鏡頭9個、監視器螢幕1個、錄影帶2捲（監視器所拍攝）
2.十大商業手法規章1張
3.打卡卡片
4.鐵門遙控鎖1個
5.客戶資料3本、客戶明細資料12張
6.員工電話記事本1本
7.行動電話5支
8.客戶明細資料
9.宣傳單1袋
10.委託提款書
11.空白委託書5張、轉售委託書5份
12.客戶日報表1張
13.消費價目表1冊
14.服務小姐上班登記表
15.貴賓卡4張
16.小姐排班表1張、上班日期表4張、休假表1張
17.療程表7張
18.媒體廣告4張
附表二：
1.色情小廣告195張
2.ＳＰＡ時間券15張
3.監視攝影器材2組
附表三：
┌──┬───┬────┬───┬─────────────┬────┬──┐
│編號│行為人│犯罪時間│被害人│犯罪方法                  │不法所得│涉犯│
│    │      │及地點  │      │                          ├────┤法條│
│    │      │        │      │                          │既、未遂│    │
├──┼───┼────┼───┼─────────────┼────┼──┤
│ 1  │戌○○│93年1月1│丙○○│丙○○見在路上所拿傳單上載│   無   │刑法│
│    │、共犯│0 日16時│      │有「援交」二字，遂撥打傳單├────┤第33│
│    │中之不│許，在臺│      │上之電話，而由一女子指示林│  未遂  │9 條│
│    │詳姓名│北縣土城│      │男至臺北縣土城市○○路○ 段│        │第 2│
│    │成年男│市○○街│      │258 號前等候，再依約走至斜│        │項、│
│    │女    │22號2 樓│      │對角超商7-11前，即由一不詳│        │第 3│
│    │      │「薇閣男│      │姓名女子前來帶林男至臺北縣│        │項  │
│    │      │女美容沙│      │土城市○○街22號2 樓內房間│        │    │
│    │      │龍」    │      │，換穿店裡提供之上衣及短褲│        │    │
│    │      │        │      │，並經林男盥洗後，躺至店裡│        │    │
│    │      │        │      │的油壓按摩床，接著由綽號「│        │    │
│    │      │        │      │牛奶」（即被告戌○○）之女│        │    │
│    │      │        │      │子持精油以雙手塗抹林男全身│        │    │
│    │      │        │      │（除頭部外）進行按摩，同時│        │    │
│    │      │        │      │，「牛奶」及在場之不詳姓名│        │    │
│    │      │        │      │男服務生並偽稱：可參加會員│        │    │
│    │      │        │      │，繳現金新台幣（下同）30,0│        │    │
│    │      │        │      │00元可優惠10次，然後問林男│        │    │
│    │      │        │      │有無帶信用卡？要參加會員嗎│        │    │
│    │      │        │      │？林男怕被騙未陷於錯誤，因│        │    │
│    │      │        │      │而拒絕參加會員，並稱未帶卡│        │    │
│    │      │        │      │。前後不到1 小時，林男即消│        │    │
│    │      │        │      │費了按摩費用約2,200元。   │        │    │
├──┼───┼────┼───┼─────────────┼────┼──┤
│ 2  │卯○○│92年10月│己○○│己○○與朋友聚餐後，同至薇│信用卡刷│刑法│
│    │、共犯│10日凌晨│      │閣男女美容沙龍做按摩，該店│卡48,300│第33│
│    │中之不│3 時許，│      │不詳姓名女服務生一直鼓吹陳│元      │9 條│
│    │詳姓名│在同上地│      │男要加入會員，就有性服務，├────┤第 2│
│    │成年男│址      │      │陳男拒絕，並被問及有無信用│  既遂  │項  │
│    │女    │        │      │卡等語後，就叫陳男將信用卡│        │    │
│    │      │        │      │給他們看，之後陳男累昏，待│        │    │
│    │      │        │      │陳男天亮睡醒後，就被要求在│        │    │
│    │      │        │      │一張紙上簽名，該店不詳姓名│        │    │
│    │      │        │      │店員並偽稱說是留客戶資料之│        │    │
│    │      │        │      │用，非信用卡之帳單，陳男不│        │    │
│    │      │        │      │疑有他陷於錯誤便簽之旋離開│        │    │
│    │      │        │      │該店，嗣返家後，經詢問信用│        │    │
│    │      │        │      │卡公司，始知有被盜刷一筆48│        │    │
│    │      │        │      │,300元之消費紀錄，陳男因而│        │    │
│    │      │        │      │到上述該店要求退費，該店二│        │    │
│    │      │        │      │位男性人員（陳男認出當中一│        │    │
│    │      │        │      │斷指人士為卯○○）即帶陳男│        │    │
│    │      │        │      │至房間內談，並語氣很兇的說│        │    │
│    │      │        │      │：要把會員券轉讓，才能將費│        │    │
│    │      │        │      │用退給陳男等語，陳男怕對方│        │    │
│    │      │        │      │動手打人因而自認倒楣離開該│        │    │
│    │      │        │      │店。而對方嗣後亦未退錢給陳│        │    │
│    │      │        │      │男。                      │        │    │
├──┼───┼────┼───┼─────────────┼────┼──┤
│ 3  │共犯中│不詳日期│乙○○│乙○○撥打小廣告上所載之電│現金2200│刑法│
│    │之不詳│，在同上│      │話號碼，於電話中得知不用加│元      │第33│
│    │姓名成│地址    │      │入會員即可做全套性服務，價├────┤9 條│
│    │年男女│        │      │錢為每次2200元後，便與對方│  既遂  │第 1│
│    │      │        │      │約在土城市○○街上一間便利│        │項、│
│    │      │        │      │商店前，經李男告知穿著後隨│        │第23│
│    │      │        │      │即有一不詳姓名女子帶李男至│        │1 條│
│    │      │        │      │上開所述美容沙龍店之2 樓5 │        │第 1│
│    │      │        │      │至6 間隔間房中之一間盥洗，│        │項、│
│    │      │        │      │換穿店裡提供之和式短褲裸露│        │第 2│
│    │      │        │      │上半身，躺至店裡的油壓按摩│        │項（│
│    │      │        │      │床，接由另名不詳姓名女子（│        │為被│
│    │      │        │      │李男一進去後因信以為真有性│        │告子│
│    │      │        │      │服務而陷於錯誤就將2200元交│        │○○│
│    │      │        │      │給該名女子）以痱子粉和嬰兒│        │、丑│
│    │      │        │      │油以雙手塗抹於李男身上、背│        │○○│
│    │      │        │      │部及大腿進行按摩，且有時會│        │、寅│
│    │      │        │      │用雙手在李男大腿內側按摩故│        │○○│
│    │      │        │      │意不時碰觸李男之性器官，並│        │、辰│
│    │      │        │      │邊按摩邊對李男說：需加入會│        │○○│
│    │      │        │      │員，會費每月8000元，必須預│        │四人│
│    │      │        │      │繳半年，才有性交服務，或單│        │所另│
│    │      │        │      │次繳交8000元亦可享受性交服│        │犯）│
│    │      │        │      │務，若現金不足，亦可刷卡等│        │    │
│    │      │        │      │語，李男拒絕後，該女子突然│        │    │
│    │      │        │      │離開，隨即換一不詳姓名男子│        │    │
│    │      │        │      │出面再次說明相同之經營方式│        │    │
│    │      │        │      │，李男即發現與當初在電話中│        │    │
│    │      │        │      │說的不一樣，知被騙，隨即謊│        │    │
│    │      │        │      │稱其明天再來加入會員，對方│        │    │
│    │      │        │      │即留下陳男之電話號碼後，就│        │    │
│    │      │        │      │讓陳男離開。              │        │    │
├──┼───┼────┼───┼─────────────┼────┼──┤
│ 4  │未○○│92年11月│甲○○│甲○○撥打小廣告上（上有「│信用卡刷│刑法│
│    │、癸○│14日某時│      │特別服務」字樣）所載之電話│卡96,000│第33│
│    │○、共│許，在同│      │號碼，於電話中得知有特別服│元      │9 條│
│    │犯中之│上地址  │      │務，1小時2,200元後，便與對│現金80,0│第 2│
│    │不詳姓│        │      │方約在臺北縣土城市○○街上│00元    │項、│
│    │名成年│        │      │的統一超商前，經李男打電話├────┤第34│
│    │男女  │        │      │給對方後隨即有一姓名不詳女│  既遂  │6 條│
│    │      │        │      │子來帶李男至上述美容沙龍店│        │第 1│
│    │      │        │      │2樓 盥洗，換穿店裡提供之和│        │項、│
│    │      │        │      │服後，至隔間房內由一名花名│        │第23│
│    │      │        │      │「芊芊」女子（即被告未○○│        │1 條│
│    │      │        │      │）按摩，按摩期間該女子會故│        │第 1│
│    │      │        │      │意用手碰觸李男性器官，按摩│        │項、│
│    │      │        │      │約1 小時後，「芊芊」訛稱李│        │第 2│
│    │      │        │      │男如要進一步服務的話，要先│        │項（│
│    │      │        │      │付半年48,000元之會費，李男│        │為被│
│    │      │        │      │信以為真，陷於錯誤而應允後│        │告子│
│    │      │        │      │，即把信用卡給「芊芊」拿去│        │○○│
│    │      │        │      │刷，嗣「芊芊」將李男帶至更│        │、丑│
│    │      │        │      │裡面之包廂，亦是按摩，結束│        │○○│
│    │      │        │      │後，「芊芊」又問如要帶出場│        │、寅│
│    │      │        │      │的話，要預繳1 年會費96,000│        │○○│
│    │      │        │      │元，李男因已誤信為真，陷於│        │、辰│
│    │      │        │      │錯誤便又再把卡拿給該小姐刷│        │○○│
│    │      │        │      │48000元，當日總共被刷96000│        │四人│
│    │      │        │      │元。之後一位綽號「阿賓」男│        │所另│
│    │      │        │      │子（即同案被告癸○○）出來│        │犯）│
│    │      │        │      │用很兇語氣說：如要帶小姐出│        │    │
│    │      │        │      │場，要先繳80,000元之保證金│        │    │
│    │      │        │      │，並限定李男在2 星期內繳清│        │    │
│    │      │        │      │，否則就要把96,000元沒收，│        │    │
│    │      │        │      │之後就叫李男離開，李男承先│        │    │
│    │      │        │      │之錯誤並害怕錢拿不回來而心│        │    │
│    │      │        │      │生畏懼，遂於同年11月29日在│        │    │
│    │      │        │      │臺北縣漢生東路上的一間撞球│        │    │
│    │      │        │      │場拿80,000元給該綽號「阿賓│        │    │
│    │      │        │      │」男子，嗣「阿賓」假稱要李│        │    │
│    │      │        │      │男至臺北縣土城市○○路上一│        │    │
│    │      │        │      │間「雅婷汽車旅館」等，伊會│        │    │
│    │      │        │      │帶小姐過去，惟始終未有小姐│        │    │
│    │      │        │      │過去，嗣「阿賓」復誆稱如要│        │    │
│    │      │        │      │帶小姐出去，伊幫李男安排，│        │    │
│    │      │        │      │1 個5 天收30,000元，李男拒│        │    │
│    │      │        │      │絕，始知受騙。            │        │    │
├──┼───┼────┼───┼─────────────┼────┼──┤
│ 5  │戌○○│93年1月2│Ｄ○○│Ｄ○○撥打小廣告（內容約為│現金3,00│刑法│
│    │、癸○│日某時許│      │：哥哥，請你幫幫我，工作不│0元     │第33│
│    │○    │，在同上│      │好找，為了又要讀書，只好下├────┤9 條│
│    │      │地址    │      │海等語）上所載之電話號碼，│（詐欺取│第 1│
│    │      │        │      │於電話中得知性交1次1,500元│財）既遂│項、│
│    │      │        │      │，但須過去對方那裡後，楊男│（恐嚇得│第34│
│    │      │        │      │便與對方約至臺北縣土城市光│利）未遂│6 條│
│    │      │        │      │明街口便利商店前之銅像下等│        │第 2│
│    │      │        │      │，隨即有一名綽號「牛奶」女│        │項、│
│    │      │        │      │子（即被告戌○○）帶同楊男│        │第 3│
│    │      │        │      │至上開所述美容沙龍地點，並│        │項  │
│    │      │        │      │將楊男身分證拿走，佯稱看陽│        │    │
│    │      │        │      │男是否為警察，嗣楊男盥洗換│        │    │
│    │      │        │      │衣服後，「牛奶」就帶楊男至│        │    │
│    │      │        │      │其中一間包廂按摩，於按摩同│        │    │
│    │      │        │      │時邊訛稱：要加入會員或買月│        │    │
│    │      │        │      │票才可以性交等語，楊男身上│        │    │
│    │      │        │      │只有3000元，因誤信為真陷於│        │    │
│    │      │        │      │錯誤而將3000元交給「牛奶」│        │    │
│    │      │        │      │，「牛奶」便假借詢問公司意│        │    │
│    │      │        │      │見而將之拿走，未久，「牛奶│        │    │
│    │      │        │      │」返回繼續按摩，楊男再度詢│        │    │
│    │      │        │      │問可否性交時，癸○○（綽號│        │    │
│    │      │        │      │阿K）便 進來用很兇之語氣恐│        │    │
│    │      │        │      │嚇楊男謂：我們公司就是規定│        │    │
│    │      │        │      │要加入會員或買月票，才可以│        │    │
│    │      │        │      │性交，並問楊男身上有無帶信│        │    │
│    │      │        │      │用卡或提款卡，楊男心生畏懼│        │    │
│    │      │        │      │便回說都沒帶，該男子聽到後│        │    │
│    │      │        │      │更不高興，致楊男更心生畏懼│        │    │
│    │      │        │      │回說真的沒帶卡，可否下次再│        │    │
│    │      │        │      │來？該男子說好，楊男便穿好│        │    │
│    │      │        │      │衣服離開。                │        │    │
├──┼───┼────┼───┼─────────────┼────┼──┤
│ 6  │癸○○│93年1 月│丁○○│丁○○撥打小廣告上之電話號│   無   │刑法│
│    │、共犯│初某日22│      │碼，於電話中得知按摩一節4 ├────┤第33│
│    │中之不│時許，在│      │至50分鐘，需2200元後，便與│  未遂  │9 條│
│    │詳姓名│同上地址│      │對方約至臺北縣土城市○○路│        │第 1│
│    │成年男│        │      │與光明街口超商見面，先由癸│        │項、│
│    │女    │        │      │○○出面對林男觀察，然後再│        │第 3│
│    │      │        │      │由一姓名不詳女子帶同林男至│        │項、│
│    │      │        │      │同上美容沙龍地點，林男換好│        │第23│
│    │      │        │      │對方備妥之睡袍後再由另姓名│        │1 條│
│    │      │        │      │不詳女子以乳液塗抹按摩其背│        │第 1│
│    │      │        │      │部及大腿內側，期間該女子並│        │項、│
│    │      │        │      │有意無意地碰觸林男下體生殖│        │第 2│
│    │      │        │      │器，約至二節100 分鐘後並對│        │項（│
│    │      │        │      │林男訛稱需加入會員付30,000│        │為被│
│    │      │        │      │元即可與之進行10次性交行為│        │告子│
│    │      │        │      │，但價格另算，林男未陷於錯│        │○○│
│    │      │        │      │誤而佯稱未帶這麼多錢，隨後│        │、丑│
│    │      │        │      │付按摩費用5200元給該女子後│        │○○│
│    │      │        │      │離去。                    │        │、寅│
│    │      │        │      │                          │        │○○│
│    │      │        │      │                          │        │、辰│
│    │      │        │      │                          │        │○○│
│    │      │        │      │                          │        │四人│
│    │      │        │      │                          │        │所另│
│    │      │        │      │                          │        │犯）│
├──┼───┼────┼───┼─────────────┼────┼──┤
│ 7  │共犯中│92年10月│A1（年│A1撥打小廣告上之電話號碼，│現金2,20│刑法│
│    │綽號「│29日13時│籍詳卷│於電話中一名綽號「琪琪」女│0元     │第33│
│    │琪琪」│30分許，│）    │子向其稱做伏地挺身，可以做├────┤9 條│
│    │之成年│在同上地│      │全套（即做愛）1次2,200元後│（詐欺取│第 1│
│    │女子及│址      │      │，便與「琪琪」約至臺北縣土│財）未遂│項、│
│    │不詳姓│        │      │城市○○街37號前見面，隨即│（恐嚇取│第 3│
│    │名成年│        │      │由「琪琪」帶同至上開所述美│財）既遂│項、│
│    │男子  │        │      │容沙龍地點裡之某隔間房內，│        │第34│
│    │      │        │      │A1即換穿店內備妥之和式短褲│        │6 條│
│    │      │        │      │裸露上半身躺於躺椅上，由「│        │第 1│
│    │      │        │      │琪琪」以痱子粉和嬰兒油塗抹│        │項、│
│    │      │        │      │於A1身上背部及大腿按摩，有│        │第23│
│    │      │        │      │時並不經意以手掌撥弄、碰觸│        │1 條│
│    │      │        │      │A1之生殖器官，嗣並遊說A1加│        │第 1│
│    │      │        │      │入會員，以1 次預繳20,000元│        │項、│
│    │      │        │      │可以「全套」即性交易10次，│        │第 2│
│    │      │        │      │A1告知未帶那麼多錢後，「琪│        │項（│
│    │      │        │      │琪」即離去，換由樓下把風之│        │為被│
│    │      │        │      │男子進來以兇惡之表情、不友│        │告子│
│    │      │        │      │善之態度恐嚇說：你意思現在│        │○○│
│    │      │        │      │是要怎樣？且一直不願離去，│        │、丑│
│    │      │        │      │同時「琪琪」亦在旁幫腔要A1│        │○○│
│    │      │        │      │去樓下提款機領錢或單次性交│        │、寅│
│    │      │        │      │4000元也可以等語，A1因而心│        │○○│
│    │      │        │      │生畏懼交付2200元給「琪琪」│        │、辰│
│    │      │        │      │表示下次再來後始離去。    │        │○○│
│    │      │        │      │                          │        │四人│
│    │      │        │      │                          │        │所另│
│    │      │        │      │                          │        │犯）│
└──┴───┴────┴───┴─────────────┴────┴──┘